【裁判字號】    90,易,1559
【裁判日期】    901011
【裁判案由】    竊盜等
【裁判全文】
臺灣臺南地方法院刑事判決                          九十年度易字第一五五九號
    公  訴  人  臺灣台南地方法院檢察署檢察官
    被      告  甲○○
右列被告因竊盜等案件，經檢察官提起公訴（九十年度偵字第六二三四號）及同署移
送併辦（九十年度偵字第九三三五號），本院判決如左：
    主  文
甲○○連續竊盜，處有期徒刑壹年；又服用酒類，不能安全駕駛動力交通工具而駕駛
，處拘役伍拾玖日，如易科罰金，以參佰元折算壹日。
扣案之機車鑰匙壹支沒收。
    事  實
一、甲○○前有多次竊盜前科紀錄，又於民國八十八年因犯竊盜罪，經本院於八十八
    年九月七日以八十八年度易字第一二六八號判處有期徒刑十月，緩刑三年確定，
    ，現仍在緩刑期間內，猶不知悔改，竟基於意圖為自己不法之所有，於九十年五
    月二十八日晚上十一時許，在台南市○○路○段三三號前，趁乙○○將其所有車
    牌號碼ＷＨＺ─６１０號之輕型機車停放該處，而疏未將機車鑰匙取下即行離去
    之際，徒手竊取該輛機車，得手後供己騎乘代步之用。又甲○○自同年五月二十
    八日十九時許起，即陸續在台南市區路邊攤飲酒，迄於翌日十三時三十分許，明
    知斯時其精神狀態已因服用酒類致反應遲鈍且注意力無法集中而達不能安全駕駛
    動力交通工具之程度，竟不顧大眾通行之公共安全，仍騎乘上開竊得之機車，在
    台南縣新市鄉○○路一帶行駛，為警在台南縣新市鄉○○路五十六號前攔檢查獲
    ，並扣得上開機車一輛及鑰匙二支（經警發還郭玉君），經測試其吐氣所含酒精
    濃度達每公升○‧八四毫克。詎甲○○仍不知悔悟，復承前開意圖為自己不法所
    有之概括犯意，於同年七月二十四日上午八時許，在台南市○○路○段一七七巷
    四二號前，見丁○○所有車牌號碼ＮＪＡ—５７２號重型機車停放該處疏於看管
    ，乃以自備機車鑰匙一支發動該機車後騎乘逃逸，嗣於同年八月十六日凌晨四時
    五十分許，甲○○騎乘該竊得之機車行經台南縣永康市○○路七一巷口時，為警
    攔檢查獲，並扣得上開機車一輛（經警發還丁○○）及機車鑰匙一支。
二、案經台南縣警察局善化分局報請台灣台南地方法院檢察署檢察官偵查起訴，暨台
    南縣警察局永康分局報請台灣台南地方法院檢察署檢察官移送本院併案審理。
    理  由
一、訊據被告甲○○固坦承於右揭時地飲用酒類後，業已達不能安全駕駛動力交通工
    具之程度，而仍駕駛車牌號碼ＷＨＺ─６１０號機車在道路上行駛之事實不諱，
    惟矢口否認有何竊盜犯行，辯稱：「當天我喝了酒，但意識仍清醒，因我的黑色
    豪邁機車（車牌號碼ＭＰＶ─三二七號）與乙○○的機車均一起停放在台南市○○路與康樂街附近，當時乙○○的機車鎖匙也插在機車上，我的也是，所以我就
    直接騎走，我不知道騎到別人的機車；丁○○的機車是今年八月初，我在台南市
    體育場向一位綽號「大頭」之人以一萬元購得的，價金是一次付清，「大頭」說
    一、二天後，會帶我去辦理過戶，所以我沒有向他拿行照，平時可以在體育場找
    到他，他沒有留下其他聯絡方式，我不知道他的真實姓名，事後我去體育場，已
    找不到他的人」云云（見本院九十年八月二十七日、九月十一日筆錄）。經查：
（一）被告涉犯公共危險犯行部分，有刑法第一百八十五條之三案件測試觀察紀錄表
      、酒精濃度測試單及台南縣警察局舉發違反道路交通管理事件通知單各一紙在
      卷可稽（見台南縣警察局善化分局警卷），是被告自白與事實相符，其所涉公
      共危險犯行部分，當堪認定。又車牌號碼ＷＨＺ─６１０、ＮＪＡ—５７２號
      機車，分別係被害人郭玉君、丁○○，先後於九十年五月二十八日晚上十一時
      許、同年七月二十四日上午八時許，在台南市○○路○段三三號前、台南縣歸
      仁鄉文化巷四二號前失竊一節，業據被害人郭玉君及丁○○警訊中指述綦詳，
      並有車輛竊盜、車牌失竊資料個別查詢報表─查詢車輛認可資料一紙及贓物領
      保管單二紙在卷可稽。
（二）被害人郭玉君陳稱：「當時機車鑰匙插在機車上，我忘記取下，晚上十一時我
      要下班時才發現失竊，我的機車是五十西西，紫色的，機車停放處燈光明亮，
      可以辨識車種顏色」等語明確（見本院九十年九月十一日筆錄），而被告於警
      訊及偵查中已坦承此部分之竊盜犯行，並供稱：「因該車鑰匙懸掛在車上我就
      順手發動騎走；我車子在台南市騎走的，時間是昨天晚上」等語（見九十年五
      月二十日警訊筆錄、九十年度偵字第六二三四號偵查卷第六頁背面），此與被
      害人上開所陳機車失竊之情節，均互核一致，況證人即本案查獲員警丙○○亦
      證稱：「本件查獲被告時，被告意識清醒，我們詢問機車來源，被告說是向朋
      友借的，並沒有說是騎錯。後來帶回所裡進行酒測，我們告訴他是贓車，他才
      改口說，機車是在台南市武聖夜市騎錯的，並沒有說是在被害人機車停放處騎
      錯的」等語明確，是被告事後翻異前詞否認竊盜犯行之辯解，尚難採信；又被
      告供承伊騎乘之機車，其車型為一二五西西重型機車，車身顏色為黑色，姑不
      論此與被害人郭玉君失竊機車之車型或顏色，已有相當差異，而被告亦自承伊
      當時雖有喝酒但意識仍清醒，則以被害人郭玉君之機車停放處係燈光明亮可辨
      識車種顏色而言，被告當無辨識機車錯誤之可能；參以車牌號碼ＭＰＶ─三二
      七號機車，其管轄所站為苗栗監理站，車主登記名義人並非被告本人，且為一
      般報廢車輛，有車號查詢重型機車車籍一紙在卷可參，益徵被告上開所辯與實
      情不符；再者，倘被告確係誤騎被害人郭玉君之上開機車，何以未即時將該機
      車騎回原處停放，或報警尋找該機車車主，以釐清本身責任，反於翌日仍將機
      車騎乘至與原停放處相距甚遠之台南縣新市鄉○○路一帶而為警查獲，豈不有
      違常情，故被告空言否認竊取被害人郭玉君上開機車一節，自難採信。
（三）被告於本院同一調查期日（見本院九十年九月十一日筆錄），對於其支付「大
       頭」購買機車之一萬元價金來源一事，先後所言相互矛盾，其先辯稱：「該
       一萬元是我工作賺取的，當時身上有一萬五千元現金，所以我拿一萬元給大
       頭」云云，然證人丙○○於本院之同一調查期日，即明確證稱：「查獲被告
       當時（指九十年五月二十九日查獲被告竊取被害人郭玉君機車之案件），當
       時被告身無分文」等語，被告對於證人丙○○之上開證詞並不否認，並供稱
       ：「被查獲時，之前我身上的一萬五千元已花用完畢」等語，此以被告既自
       承伊於九十年五月二十九日為證人丙○○查獲之際，業將一萬五千元現金花
       用殆盡已身無分文，其又如何能於事後支付一萬元現金向「大頭」購買被害
       人丁○○失竊之車牌號碼ＮＪＡ—５７２號機車，是綜觀其前後所言各語，
       被告對本件首要審究之關鍵要點，即其取得失竊機車之確實來源，先後更異
       其詞，交代不清，要難信其所執之辯解為真實。
（四）質之被告與「大頭」約定何時辦理機車過戶、雙方如何聯絡時；僅泛稱雙方言
      明一、兩天後在體育場碰面，一同去辦理機車過戶云云（見九十年八月二十七
      日筆錄），至於「大頭」之聯絡方法、年籍資料均諉稱不詳，而被告至審理時
      仍無法提出「大頭」之真實姓名、聯絡電話或地址等資料供本院調查審認，衡
      諸一般經驗法則，被告若願意先行支付一萬元價金向「大頭」購買機車，待事
      後再辦理機車過戶手續，兩人間必有相當之信賴程度，被告不可能連「大頭」
      之聯絡電話或地址等資料毫無所悉；反之，倘被告供稱伊對於「大頭」之年籍
      資料、住居所、聯絡電話全然無知等語為真，渠等顯非熟人，則以被告前已有
      多次竊盜前科紀錄，有卷附臺灣高等法院被告全國全案紀錄表可按，其對於取
      得物品來源合法性之重要，自應知之甚深，被告豈有在未向「大頭」取得機車
      行車執照或詢明該機車所有人之真實姓名以供路上員警行車查驗時，得證明該
      機車之來源，藉以釐清責任，即先行支付一萬元買賣價金之可能？顯見被告所
      辯實與一般常情相違，殊難採信。
綜上，被告所辯顯係事後杜撰，企以圖卸刑責之詞，不足採信。此外，復有被告竊取
被害人丁○○上開機車所用之鑰匙一支扣案可資佐證。本件事證明確，被告犯行洵堪
認定。
二、查被告意圖為自己不法之所有，而竊取他人財物，核係犯刑法第三百二十條第一
    項普通竊盜罪；又服用酒類，不能安全駕駛動力交通工具而駕駛，核係犯刑法第
    一百八十五條之三之公共危險罪。被告先後二次竊盜犯行，時間緊接，方法相同
    ，觸犯構成要件相同之罪名，顯係基於概括犯意反覆為之，為連續犯，應依刑法
    第五十六條之規定，以一罪論，並依法加重其刑。被告所犯上開二罪犯意各別，
    行為互殊，應分論併罰。又檢察官雖僅就被告竊取被害人郭玉君機車之竊盜犯行
    部分提起公訴，然檢察官就犯罪事實一部起訴者，其效力及於全部，本件被告另
    竊取被害人丁○○機車所涉竊盜犯行部分，與前揭經起訴論罪科刑之竊盜犯行部
    分，具有連續犯關係，業如前述，且經檢察官移送本院併案辦理，本院自應一併
    加以審理。爰審酌被告前有多次竊盜前科紀錄，素行不佳，現於緩刑期間再犯本
    案，犯罪後猶飾詞圖卸刑責，缺乏悔意，並參酌被告吐氣酒精濃度測試值達每公
    升○‧八四毫克，已達不能安全駕駛動力交通工具之程度，猶於道路上騎乘機車
    ，對於道路使用人所生之危險非輕等一切情狀，分別量處如主文所示之刑，併就
    被告涉犯公共危險罪部分，諭知易科罰金之折算標準。至扣案之機車鑰匙一支，
    係被告所有並供犯罪所用之物，爰依刑法第三十八條第一項第二款規定宣告沒收
    。另被告雖曾犯有竊盜前科，惟被告所犯本案二件竊盜犯行，並非竊取鉅額財物
    營生，且竊得之機車二輛亦均經警發還被害人郭玉君及丁○○，本院認量處前開
    刑期，已達懲處其竊盜犯行，尚無宣告刑前強制工作之必要，併此敘明。
據上論斷，應依刑事訴訟法第二百九十九條第一項前段，刑法第五十六條、第三百二
十條第一項、第一百八十五條之三、第三十八條第一項第二款，罰金罰鍰提高標準條
例第一條前段、第二條，判決如主文。
中      華      民    國    九十      年      十      月     十一     日
                              臺灣臺南地方法院刑事第四庭
                                  審判長  法  官  張  菁
                                          法  官  鄧希賢
                                          法  官  張銘晃
右正本證明與原本無異
如不服本判決應於送達後十日內向本院提出上訴狀（應附繕本）
                                          書記官  杜孟珍
中      華      民      國    九十      年      十      月     十八     日
附錄本案論罪科刑法條全文：
刑法第三百二十條第一項：
意圖為自己或第三人不法之所有，而竊取他人之動產者，為竊盜罪，處五年以下有期
徒刑、拘役或五百元以下罰金。
刑法第一百八十五條之三：
服用毒品、麻醉藥品、酒類或其他相類之物，不能安全駕駛動力交通工具而駕駛者，
處一年以下有期徒刑、拘役或三萬元以下罰金。


司法院資訊處製作；財團法人民間司法改革基金會備份。
